【裁判字號】    99,上易,2002
【裁判日期】    990908
【裁判案由】    侵占等
【裁判全文】
臺灣高等法院刑事判決                99年度上易字第2002號
上  訴  人
即  被  告  乙○○
上列上訴人因侵占等案件，不服臺灣臺北地方法院99年度易字第
1775號，中華民國99年7月29日第一審判決（起訴案號： 臺灣臺
北地方法院檢察署99年度偵緝字第851、852、853號）， 提起上
訴，本院判決如下：
    主  文
上訴駁回。
    理  由
一、刑事訴訟法第三百五十條、第三百六十一條、第三百六十二
    條、第三百六十七條規定，不服地方法院之第一審判決而上
    訴者，須提出上訴書狀，並應敘述具體理由，為上訴必備之
    程式；其所提出之書狀未敘述上訴理由，或僅曾以言詞陳述
    上訴理由者，均應於上訴期間屆滿後二十日內補提理由書於
    第一審法院。第一審法院經形式審查，認逾期未補提上訴理
    由者，應定期間先命補正；逾期未補正者，為上訴不合法律
    上之程式，應以裁定駁回。倘已提出上訴理由，但所提非屬
    具體理由者，則由第二審法院以上訴不合法律上之程式，判
    決駁回。而所謂「具體理由」，必依據卷內既有訴訟資料或
    提出新事證，指摘或表明第一審判決有何採證認事、用法或
    量刑等足以影響判決本旨之不當或違法，而構成應予撤銷之
    具體事由，始克當之（例如：依憑證據法則具體指出所採證
    據何以不具證據能力，或依憑卷證資料，明確指出所為證據
    證明力之判斷如何違背經驗、論理法則）；倘僅泛言原判決
    認定事實錯誤、違背法令、量刑失之過重或輕縱，而未依上
    揭意旨指出具體事由，或形式上雖已指出具體事由，然該事
    由縱使屬實，亦不足以認為原判決有何不當或違法者，皆難
    謂係具體理由，俾與第二審上訴制度旨在請求第二審法院撤
    銷、變更第一審不當或違法之判決，以實現個案救濟之立法
    目的相契合，並節制濫行上訴。
二、本件上訴人即被告乙○○因犯詐欺取財、業務侵占、竊盜、
    及恐嚇取財未遂等四罪，經原審法院均依累犯規定加重其刑
    後，分別判處有期徒刑三月、八月、四月、七月，定應執行
    刑為有期徒刑一年六月。被告不服提起上訴，其上訴理由略
    以：被告因一時糊塗而犯案，犯後坦承犯行，已知錯誤，對
    被害人深感歉疚，只因家境清寒，無力賠償，且身為單親家
    庭長子，父親又有病在身，請准予減輕刑期，給予自新機會
    等語。惟查：原判決經審酌被告以詐騙手法欺矇他人，並利
    用職務之便侵占香菸、現金，致被害人丁○○、甲○○分別
    受損，復不知檢束行為，以竊取他人財物方式滿足己身欲望
    ，並進而為恐嚇取財未遂犯行，使被害人丙○○蒙受損失並
    心生畏懼，所為已嚴重影響、破壞社會純樸善良、互信合作
    之風氣，殊不足取，兼衡告訴人等所受之損害，及被告之犯
    罪動機、目的、手段、生活狀況、智識程度，迄未賠償被害
    人等，及犯後尚能坦承犯行等一切情狀，就被告所犯各罪分
    別量處如上開所示之刑。已就刑法第五十七條各款所定事項
    及上訴人之責任基礎暨一切情事，予以審酌，所為之量刑並
    未逾越法定刑度範圍，並已符合刑罰相當之原則，自無不合
    。被告之上訴意旨並未依據卷內訴訟資料，具體指摘原判決
    關於量刑部分究竟有何不當或違法情事，徒以上揭情詞求為
    減輕其刑云云，自難認已敘述具體之上訴理由。其上訴不合
    法律上之程式，應予駁回，並不經言詞辯論為之。
據上論斷，應依刑事訴訟法第367條前段、第372條，判決如主文
。
中    華    民    國    99    年    9     月    8     日
                  刑事第十庭    審判長法  官  宋  祺
                                      法  官  高玉舜
                                      法  官  林孟宜
以上正本證明與原本無異。
不得上訴。
                                      書記官  初玲玲
中    華    民    國    99    年    9     月    9     日

司法院資訊處製作；財團法人民間司法改革基金會備份。
